【裁判字號】    92,裁,774
【裁判日期】    920612
【裁判案由】    贈與稅
【裁判全文】
最  高  行  政  法  院  裁  定                    九十二年度裁字第七七四號
    抗  告  人  乙○○
                              .
右抗告人因與相對人財政部臺灣省中區國稅局間贈與稅事件，對於中華民國九十一年
四月三十日臺中高等行政法院九十年度訴字第一六四四號裁定提起抗告，本院裁定如
左︰
    主  文
抗告駁回。
抗告訴訟費用由抗告人負擔。
    理  由
一、按抗告法院認抗告為不合法或無理由者，應為駁回抗告之裁定，行政訴訟法第二
    百七十二條準用民事訴訟法第四百九十二條第一項定有明文。
二、查本件抗告人曾於民國八十八年十一月十五日向相對人所屬臺中市分局申請以鍵
    豐營造股份有限公司（下稱鍵豐公司）之股票一、四○○股，抵繳八十四年度贈
    與稅，經相對人所屬台中市分局審查結果准予辦理。嗣相對人所屬臺中市分局因
    鍵豐公司於八十八年十一月十一日奉經濟部核准撤銷在案，乃於八十九年五月一
    日以中區國稅中市徵字第八九○○○九八二四號函撤銷原核准抵繳之處分，而否
    准抗告人申請抵繳，並退還鍵豐公司之股票一、四○○股及辦理抵繳之相關文件
    ，命以現金繳納本稅、滯納金及滯納利息，此有該函附於原審卷可稽。茲據抗告
    人之訴訟代理人於原審準備程序中陳稱該函發文後過了三、五日就收到等語，復
    有相對人於原審言詞辯論期日提出之送達回證附於原審卷可稽，則該處分於八十
    九年六月間即已確定。嗣抗告人再於八十九年八月二十九日復提出相同之申請，
    相對人所屬臺中市分局於八十九年九月十四日以中區國稅中市徵字第八九○○三
    ○七七五號函答復抗告人，已撤銷實物抵繳，並退還鍵豐公司之股票一、四○○
    股，請儘速以現金繳納，亦有該函影本附於原審卷可憑。是則抗告人於首揭八十
    九年五月一日中區國稅中市徵字第八九○○○九八二四號行政處分確定後，復就
    同一事件向相對人臺中市分局重為申請，經該分局以八十九年九月十四日中區國
    稅中市徵字第八九○○三○七七五號函復否准，此項函復僅係重申維持原處分之
    意旨，並非就新事實所為之新處分，乃抗告人竟對此復函提起訴願及行政訴訟，
    顯係對已確定之行政處分，更事爭訟，自非合法。原裁定雖未依此立論，但其駁
    回原告之訴，結果尚無不合，仍應予以維持，抗告意旨以其申請抵繳之理由前後
    不同，相對人自始亦認抗告人再次申請並非同一事件等語，並主張應適用施行在
    後之行政程序法，顯係誤解法令。核其抗告為無理由，應予駁回。
三、依行政訴訟法第二百七十二條、第一百零四條、民事訴訟法第四百九十二條第一
    項、第九十五條、第七十八條，裁定如主文。
中    華    民    國    九十二      年      六        月      十二      日
                    最 高 行 政 法 院  第 四 庭
                                審 判 長 法  官      廖  政  雄
                                         法  官      趙  永  康
                                         法  官      林  清  祥
                                         法  官      鍾  耀  光
                                         法  官      姜  仁  脩
右  正  本  證  明  與  原  本  無  異
                                         法院書記官  張  雅  琴
中    華    民    國    九十二      年      六        月      十三      日


司法院資訊處製作；財團法人民間司法改革基金會備份。
